**Verslag Werkgroep- en community overleg Open Onderwijs API**


Datum: 16-02-2021, Tijd: 14:00 – 16:00 uur, Locatie: Online

**Aanwezig:**  
Frans Ward (SURF) - Voorzitter, Tom Kuipers (UvA/HvA) - Notulist, Frans van Iersel (Advitrea), Arthur van Alten (Hogeschool Inholland), Sander van de Geij (WUR), Ronald Ham (SURF), Frank Schimmel (Hogeschool Leiden), Henk Dekker (Saxion), Herman Dompseler (SURF), Jan Hendrik van Schaik (Advitrea), Jelmer de Ronde (SURF), Johan Wensink (Hanzehogeschool Groningen), Mark de Jong (Hogeschool Inholland), Paul van der Elst (Universiteit Leiden), Ramiro Diniz (Hogeschool Inholland)

**Agenda:**

1.  Bepalen notulist, waar zijn de notulen van het overleg van 12 november? en goedkeuren agenda - Allen

2.  Rondje langs de werkgroep- en community leden - Allen

3.  Update onderbrengen van OOAPI V4 bij edustandaard – Frans

4.  Update stimuleringsregeling – Jelmer/Herman

5.  Huidige stand van zaken met betrekking tot OOAPI V4/V4.1 - Allen
  - Openstaande pull requests
  - Openstaande issues
  - Input voor de roadmap

6.  Rondvraag - Allen



## 1.  Bepalen notulist, waar zijn de notulen van het overleg van 12 november? en goedkeuren agenda - Allen
Geen notulen van vorige keer. Frans Ward is voorzitter vandaag, Tom Kuipers notulist.

## 2.  Rondje langs de werkgroep- en community leden - Allen
**Tom Kuipers** Authenticatie OIDC SURFconext afgerond.  
**Frans van Iersel** Advitrea integratie specialist.  
**Arthur van Alten**  Deelname stimuleringsregeling v4 OOAPI implementatie, mappen van data die er is naar data van OOAPI model (is uitdaging), nieuwe collega Ramiro Diniz  
**Sander van de Geij** Diverse implementaties gedaan zonder OOAPI.  
**Ronald Ham**  Wiki vullen rondom OOAPI, zorgen dat aansluiten en gebruik van OOAPI makkelijker wordt. RIO / DUO gegevensuitwisseling onderzoeken.  
**Frank Schimmel** Applicaties koppelen aan API management. EDUid testen, onderwijscatalogus publiceren staat op planning.  
**Henk Dekker** Mapping maken voor ontsluiten onderwijscatalogus, moeilijk om gestandaadiseerd te krijgen.  
**Herman Dompseler**  2 projecten met relatie OOAPI: studentmobilitieit en stimuleringsregeling. Nieuwe versie OOAPI gateway.  
**Jan Hendrik van Schaik** OOAPI v4 onderwijscatalogus binnenkort beschikbaar.  
**Jelmer de Ronde**  Punten staan op agenda.  
**Johan Wensink**  Begonnen met stimuleringsregeling. Endpoints specificeren aan hand van user-stories. RIO komt voorbij, willen iets mee doen. Nog onduidelijk wat we gaan ontsluiten, live catalogus met rommel (Osiris) of opgeschoonde data.  
**Mark de Jong** Deelname stimuleringsregeling, aansluiting richting RIO (registratie instellingen en opleidingen).  
**Paul van der Elst** Europese aanbesteding voor integratie platform. Problematisch, gunner voldeed niet aan requirements. Studentenportaal gebruikt v4 OOAPI - met inQdo. Canonical data model op basis van v4.  
**Ramiro Diniz** Nieuw collega Arthur (Inholland). Mapping OOAPI endpoints naar bron database, gestaag vorderingen. Endpoint opleveren voor hackathon komende week.  

## 3.  Update onderbrengen van OOAPI V4 bij edustandaard – Frans
Frans geeft een update over het onderbrengen van OOAPI v4 bij Edustandaard. Pitch ingediend. De architectuurraad komt bij elkaar om intake van OOAPI v4 te bespreken. De ROSA architectuurscan is hier onderdeel van. Er zijn een aantal knelpunten en mogelijke verbeteringen uitgekomen. 
Conclusie van scan:

* architectuurdocumentatie ontbreekt - net als vorige ROSA scan 18/1/2018
* verduidelijking positionering van OOAPI - werkingsgebied (HO of breder), duiding van processen waarvoor OOAPI bedoeld is, welke applicaties
* IBP/IAA aspecten - moeten duidelijker worden beschreven
* SURF ontwikkeld pilot voorziening - OOAPI gateway
* expliciteer inhoudelijke samenhang met andere standaarden en registraties -zoals ROI en HOVI (Hoger Onderwijs Voorlichtings Informatie)
* neem Architecttuurraad mee in wijze waarop al dan niet opvolging is/wordt gegeven aan de adviezen uit deze scan, en de vorige uit 2018 - in april 2021 aangeven dat adviezen in documentatie komen (bijvoorbeeld wiki die Ronald Ham noemde)

Frans meldt dat acceptatie van v4 is uitgesteld tot april 2021 als adviezen zijn verwerkt. Arthur geeft aan dat BIV classificaties op attribuut niveau (afscherming), kan worden gedeeld.

## 4.  Update stimuleringsregeling – Jelmer/Herman
Jelmer geeft een update over de regeling van SURF om gebruik van OOAPI te stimuleren. Deze is gericht op onderwijsaanbod data. Er zijn middelen beschikbaar om te implementeren.
Geen grote aantallen aanmeldingen, waarschijnlijk vanwege timing, drukte bij instellingen. Er zijn twee voorstellen toegekend (Inholland en Hanzehogeschool Groningen). Binnenkort vindt een hackathon plaats om te zien wat er speelt en vragen te beantwoorden. SURF gaat OOAPI gateway doorontwikkelen.
De regeling staat nog open: https://www.surf.nl/files/2020-10/20094_stimuleringsregeling-onderwijsaanbod-data_2020_def.pdf

## 5.  Huidige stand van zaken met betrekking tot OOAPI V4/V4.1 - Allen
We bespreken openstaande pull requests, issues en input voor de roadmap.

**pull requests**

[#114](https://github.com/open-education-api/specification/pull/114) add /persons/me endpoint  
Nodig voor studentmobiliteit, hangt nu aan label v4.1,

[#104](https://github.com/open-education-api/specification/pull/104)  
Accepteren, uri ipv url

[#101](https://github.com/open-education-api/specification/pull/101)  
Vertalingen gebaseerd op gegevens die universiteiten hebben gepubliceerd over vertalingen van terminilogie
accepteren, geen invloed op specificatie. Helpt bij mapping bij gebruik NL termen.

[#70](https://github.com/open-education-api/specification/pull/70)  
Close en openen als weer relevant wordt.

**issues**  
Doorgenomen door Jelmer, hij heeft de juiste labels eraan gehangen.  
bug (rood): zaken die niet kloppen en gefixt moeten worden  
enhancement (blauw): verbeteringen in documentatie kan ook in v4

We lopen door de items met v4 label: 

[#121](https://github.com/open-education-api/specification/issues/121)  
Markdown, weten niet hoe clients omgaan met renderen van Markdown. Jelmer probeert story verder uit te werken. Wellicht is attribuut dat output beschrijft (html/markdown) een optie.

[#120](https://github.com/open-education-api/specification/issues/120)  
Sommige objecten hebben geen beschrijving van wat het precies doet, consistent om wel overal description toe te voegen.
Pull Request maken om te mergen

[#119](https://github.com/open-education-api/specification/issues/119)
Bug, oplossen in v4

[#117](https://github.com/open-education-api/specification/issues/117)  
Niet verplicht stellen academicSession, Jelmer maakt Pull Request.

[#116](https://github.com/open-education-api/specification/issues/116)  
Bug, association is één-op-één koppeling. Kan maar 1 persoon zijn.

[#115](https://github.com/open-education-api/specification/issues/115)  
Bug, copy-paste error. Discussie over welke velden op gefilterd moet kunnen worden, met opzet beperkte filtering. In toekomst misschien andere oplossing bijvoorbeeld op basis van GraphQL.
Jelmer zet Pull Request klaar om te bespreken volgende keer.

[#112](https://github.com/open-education-api/specification/issues/112)  
We gebruiken UUID dus dit is overbodig, maar expliciet is beter.

[#109](https://github.com/open-education-api/specification/issues/109)  
Expliciet maken, beginnen bij 1

[#107](https://github.com/open-education-api/specification/issues/107)  
Use content negotiation

[#105](https://github.com/open-education-api/specification/issues/105)  
Pull Request, bijvoorbeeld met huisnummer Bis erin.

[#99](https://github.com/open-education-api/specification/issues/99)  
Pull Request merged, close

**roadmap v4.1**  
- POSTS requests, komt in 4.1 is aanvulling op.
- GraphQL is misschien een optie. Vraag aan instellingen of er behoefte is. Interessante materie voor later (v5 ?). Heeft flinke implicaties.
- Hanzehogeschool: er komen uit stimuleringsregeling bij implementeren vast zaken naar voren ter verbetering.
- Joost Farla wordt gevrraagd 4.1 branche te maken.
- Beeld voor langere termijn is nog niet. Voorstel Herman om op wiki / GitHub Roadmap te plaatsen met features in de toekomst.

## 6.  Rondvraag - Allen
**Frans van Iersel** Toegang GitHub omgeving? Die is openbaar, bekijken en issues aanmaken: https://github.com/open-education-api/specification  
**Ramiro Diniz** Wat is rol Edustandaard? Beheer van onderwijs specificaties, soort van keurmerk, bewaken van standaard ten opzichte van andere standaarden.

Volgende meeting 15 april donderdag 10.00-12.00
