**Concept verslag Werkgroep- en community overleg Open Onderwijs API**

Datum: 12-05-2020

Tijd: 14:00 – 16:00

Locatie: Online

**Aanwezig:**

Frank Schimmel (Hogeschool Leiden) - Notulist

Frans Ward (SURF)

Herman van Dompseler (SURF)

Jelmer de Ronde (SURF) – Voorzitter

Jan Hendrik van Schaik (Advitrae)

Maarten van Schie (Universiteit Leiden)

Niels Kregting (HAN)

Bas Engelen (Advitrae)

Cornelis Richter (Stucomm)

Joost Farla (Apiwise)

Mark de Jong (SURF / Inholland)

Ronald Ham (SURF)

Wessel Heistek (HAN)

Johan Wensink (Hanzehogeschool Groningen)

Peter Boot (Your Next Concepts)

Afmeldingen: Sander van de Geijn (WUR), Arthur van Alten (InHolland), Xiaojie Bormans (HU), Tom Kuipers (UvA), Joost Veerman (HU)

**Agenda:**

1. Bepalen notulist, notulen vorig overleg van 12 maart en goedkeuren agenda – Allen
2. Rondje langs de werkgroep- en community leden - Allen
3. Verdere toelichting OOAPI V4 model - SURF
4. Openstaande issues – Allen
5. Rondvraag - Allen

## 1. Notulen

Notulen van 12 maart zijn goedgekeurd en vastgesteld. Geen toevoegingen

## 2. Rondje langs de werkgroep- en community leden – Allen

**Joost Farla:**
 Eerste slag gemaakt meer API specificatie v4 op basis van inputs die zijn geleverd. Gaan we later verder over praten. Los van Surf; afgelopen periode ook actief meegewerkt aan de NL API strategie. Dat is een initiatief vanuit API&#39;s binnen de overheid. Een soort initiatief voor API&#39;s overheid breed. Niet geheel overheid, maar wel semi. Misschien kunnen we daar delen van overnemen in de OOAPI. Joost is mede schrijver van het hele stuk. Kennis zal hij hiervan in proberen te brengen.

Link hiervan is: [https://geonovum.github.io/API-Designrules/](https://geonovum.github.io/API-Designrules/)

**Jan Hendrik van Schaik:**
 Bezig met dezelfde trajecten. Weer wat geleerd bij Saxion. Vervelend dat er geen schooljaar parameter in de OOAPI zit, dus moeite om het juiste schooljaar in de datacatalogus te zetten. Daar moest data op gemanipuleerd worden. Vanuit MS zijn er ook nog API-standaarden. OOAPI en MS zou graag weten wat jullie daarvan vinden. Er zijn daar ook Educatie API&#39;s. Bij EduAPI wordt ook meegesproken met MS. Die zitten bij de overleggen.

**Peter Boot:**
 Maken software voor HO. Aanwezigheidsregistratie en inschrijven op toetsen en lessen en curriculummanagement. Door alle gebeurtenissen hebben de ontwikkelingen met OOAPI stilgelegen maar hij luistert graag mee.

**Wessel Heistek:**
 Beeld aan het vormen van het OOAPI-datamodel. Hoe we dat gaan vullen vanuit onze systemen en canoniek datamodel. Het wordt steeds duidelijker maar luistert vooral mee.

**Frank Schimmel:**
 Weinig ontwikkelingen op gebied van OOAPI.

**Cornelis Richter:**
 Cornelis is van Stucomm. Stucomm levert een studentenapp. Tonen informatie in een overzichtelijke app. Maken koppelingen met bronsystemen. Dit zijn maatwerkkoppelingen. Bijvoorbeeld Edle. Hij laat zich graag informeren over ontwikkelingen met de OOAPI.

**Ronald Ham:**
 Bezig hoe de OOAPI kunnen aanpassen voor studentmobiliteit. Daarnaast aan het kijken hoe de OOAPI zich verhoudt tot Oneroster en EduAPI

**Maarten van Schie:**
 Zijn Mytimetable aan de OOAPI aan het koppelen. Samen met Inquido (Pieter). Ze zijn al een aardig eind op weg. Doet Pieter van Inquido nog mee aan het overleg? Ja, hij had zich toevallig voor dit overleg afgemeld.

**Niels Kregting:**
 Bij de HAN staat het stil qua ontwikkelingen OOAPI. Ze hebben wel implementatie voor de APP gemaakt voor roosters. Daar wordt op doorontwikkeld. Dan willen ze andere entiteiten gaan overnemen. Hebben eigen canoniek datamodel en hoe sluiten ze dit aan.

**Johan Wensink:**
 De studentenapp in voorontwikkeling. Gaan ook aansluiten bij de Nationale onderwijscatalogus. Bezig met HIP (Hanze integratie platform) om naar de buitenwereld te communiceren. Osiris is bezig met een EWP (Erasmus Without Paper) plus module. Hier moet een keuze in worden gemaakt. Past ook in het onderwijs flexibiliseringsplatform

**Frans Ward:**
 Vanuit project onderwijslogistiek bezig met v4 van de OOAP. Kijken hoe we deze gaan toepassen in v4

**Mark de Jong:**
 Bij InHolland worden een aantal API-koppelingen die system based waren naar data based omgezet. Dat is ook voor de werking waarmee zij met Stucomm bezig zijn. Meer naar een genormaliseerd model om OOAPI te ondersteunen.

**Herman van Dompseler:**
 Geen toevoegingen. Hij geeft straks een presentatie.

## 3. Verdere toelichting OOAPI V4 model - SURF door Herman

Er is een presentatie gemaakt waar we staan met v4:

[https://github.com/open-education-api/notulen/tree/master/2020/20200512](https://eur01.safelinks.protection.outlook.com/?url=https%3A%2F%2Fgithub.com%2Fopen-education-api%2Fnotulen%2Ftree%2Fmaster%2F2020%2F20200512&amp;data=02%7C01%7Cschimmel.f%40hsleiden.nl%7C32c83e47a5924f6e8f9608d7f68894fb%7C850f9344e078467e9c5e84d82f208ac7%7C1%7C0%7C637248938789374614&amp;sdata=qx64HP3huK3L%2F9X%2BzaIjEgnBJfMdD3JU4WbkWhS30c4%3D&amp;reserved=0)

IMS-educatie

1. Beschrijven van onderwijs = Program, course en component

2. Aanbieden van onderwijs = offeren

3. afnemen van onderwijs = association

Rechts staat student of docent. Dan is het in een bepaalde rol. Meestal een docent, maar ook een student-assistent. Het geheel wordt aangeboden door een organisatie. Daar zitten een aantal usecases bij. Bij een cursus horen specifieke componenten. Sommige kan je half online volgen en Program als onderdeel.

3e usecase; Hoe kunnen we de test en offering association (result) een resultaat aan een toets hangen. Van Hanze Hogeschool Groningen usecases gekregen daar zijn er 3 uitgekozen.

Laatste 3e use case = Get Person info

Na Herman geeft Joost Farla een kleine presentatie. De V4 Branche. Daar vind je de bron. V3 is de huidige stabiele versie. Paginering zou een alternatief voor moeten komen. Misschien moeten we kijken welke usecases we supporten. Organization en Organisazation unit moet nog worden samengevoegd als een hiërarchische entiteit als een parent tree relatie. Ook komt er meer Nesting in het API ontwerp.

Jan Hendrik vraagt of er nog andere statements komen. Het is wel de bedoeling dat in 4.0 een aantal post calls komen. Voor september zou dit gerealiseerd moeten worden.

## 4. Openstaande issues – Allen

Nog steeds dezelfde punten als de afgelopen overleggen. Vraag over de issues met de tekst &#39;Waiting for usecases&#39;. Frans: Nee, hoeft nu niet. Maar voor uitwerking voor v4 moet er wel naar gekeken worden om ze actueel te maken. Zoals de taal setting.

De voortgang aan de OOAPI V4 specificatie is te volgen via: [https://github.com/open-education-api/specification/tree/v4](https://eur01.safelinks.protection.outlook.com/?url=https%3A%2F%2Fgithub.com%2Fopen-education-api%2Fspecification%2Ftree%2Fv4&amp;data=02%7C01%7Cschimmel.f%40hsleiden.nl%7C32c83e47a5924f6e8f9608d7f68894fb%7C850f9344e078467e9c5e84d82f208ac7%7C1%7C0%7C637248938789374614&amp;sdata=NdCFK0IM6Zko8JJOkqRGdqSlUjFtyf4v8Yv02ligBLM%3D&amp;reserved=0). We zien jullie feedback graag via de Github issuetracker tegemoet!

## 5. Rondvraag

Bas:
 Bezig met Saxion met de eerste implementatie. Ze willen kunnen filteren op faculty maar vooral meertaligheid is een wens van veel klanten.

Niels:
 Wat moeten ze met zaken die niet benoemd zijn in de spec. Maar dat kan ook via de mail. Er zal in v4 ook iets komen wat te doen met extensions.

Jan Hendrik:
 Blijft nog wel een beetje zitten met planning en roostering in het model. Kunnen we daar nog wat mee doen? Dieper op ingaan. Misschien een aparte meeting met deze specifieke punten. Ze willen in en exporteren.

Herman:
 Nieuwsgierig naar de details van plannen en roosteren en sluit daar graag bij aan.

Johan:
 Planning en roostering lopen zij ook nog tegen aan. Als daar een aparte sessie van komt sluit hij daar graag bij aan.

Frans:
 Werken door aan v4. Hoopt dat er tussendoor voldoende feedback komt.

Mark:
 Vraag om Arthur van Aalten ook uitnodigen als er over Rooster en planning gepraat gaat worden.

Wessel:
 Vraag waar de ontwikkelingen op te baseren? Hoe gaan we komen tot iets wat alle instellingen kunnen gebruiken. Mark zegt dat Edwin Kastelein na te vragen. Die kent het vlaks model.

Eind noot van Frans:

Volgende OOAPI overleg 9 juli. Dan wordt een versie die in &#39;beta&#39; is gepresenteerd.

Studentenmobilitiet gaat hiermee werken. Werkgroep kan input geven

15 september is het overleg daarna. Leerpunten van studentenmobiliteit meenemen. Feedback van werkgroep meenemen.

Finale versie presenteren 2e helft van september. Stemmen op &#39;finale versie